【裁判字號】    97,訴緝,216
【裁判日期】    970617
【裁判案由】    違反槍砲彈藥刀械管制條例
【裁判全文】
臺灣臺中地方法院刑事判決             97年度訴緝字第216號
公  訴  人  臺灣臺中地方法院檢察官察署檢察官
被      告  乙○○
選任辯護人  張慶宗律師
            何孟育律師
上列被告因違反槍砲彈藥刀械管制條例等案件，經檢察官追加起
訴（96年度偵字第5004號），本院判決如下：
    主    文
乙○○共同未經許可，持有可發射子彈具有殺傷力之改造手槍，
處有期徒刑年拾月，併科罰金新臺幣拾萬元，罰金如易服勞役
，以新臺幣壹仟元折算壹日，扣案之附表一編號2之改造手槍壹
枝（槍枝管制編號0000000000號）沒收；又共同以強暴方法剝奪
人之行動自由，處有期徒刑壹年肆月，減為有期徒刑捌月，扣案
之附表一編號2之改造手槍壹枝（槍枝管制編號0000000000號）
沒收。應執行有期徒刑肆年貳月，併科罰金新臺幣拾萬元，罰金
如易服勞役，以新臺幣壹仟元折算壹日，扣案之附表一編號2之
改造手槍壹枝（槍枝管制編號0000000000號）沒收。
    犯罪事實
一、乙○○綽號大砲，與丁○○（本件妨害自由犯行部分業經本
    院判處有期徒刑1年，減為有期徒刑6月確定）、丙○○（業
    經本院判處有期徒刑10月，減為有期徒刑5月確定）、郭益
    源（業經本院判處有期徒刑1年，減為有期徒刑6月確定）均
    係朋友，緣乙○○前曾提供資金予林文隆（另行不起訴處分
    ）投資甲○○之中古車買賣生意，嗣乙○○因欲抽回資金而
    與甲○○發生債務糾紛，乙○○遂授意丁○○、丙○○共同
    持槍將甲○○押回談判，丁○○復要求郭益源一同前往將甲○○押回，四人遂共同基於以強暴方法剝奪他人行動自由之
    犯意聯絡，乙○○、丁○○、丙○○並基於持有可發射子彈
    具有殺傷力之改造手槍之犯意聯絡，於95年10月4日16時許
    ，由丁○○駕駛乙○○所使用之車牌號碼9187－HZ號自小客
    車，搭載丙○○及郭益源，丙○○並於郭益源不知情之情形
    下，攜帶丁○○所有前已交其寄藏之如附表一編號2之可發
    射子彈具殺傷力之改造手槍1枝（該槍枝係丁○○所製造再
    交丙○○保管寄藏，故丁○○此部分製造槍砲犯行，業經臺
    灣高等法院臺中分院判處有期徒刑7年10月，併科罰金新臺
    幣30萬元確定；丙○○此部分寄藏槍枝犯行，業經本院判處
    有期徒刑3年10月，併科罰金新臺幣10萬元確定），自臺中
    縣霧峰鄉○○路545號寰亞塑膠回收工廠出發，前往甲○○
    在臺中市○○○路280號開設之豐群中古汽車商行（下稱豐
    群車行），再由丁○○在駕駛座負責接應，由丙○○及郭益
    源下車至上開商行辦公室後方之休息室，丙○○以作勢包包
    內裝有槍枝，及對甲○○恫稱：「你有無要跟我走，若不跟
    我走就讓你死。」（臺語）等語，喝令甲○○上車，並由郭
    益源走於甲○○前方，丙○○緊貼後方之前後包挾方式，強
    行押甲○○上車後，丙○○再以手銬強行銬住甲○○雙手，
    並和郭益源一同將甲○○之頭頸部壓低，再以行動電話回報
    乙○○已抓到甲○○後，丁○○將上開自小客車開往臺中縣
    霧峰鄉○○村○○路545號寰亞工廠內，將甲○○強押至該
    處後，郭益源即先行離開，丙○○再持上開改造手槍槍柄毆
    打甲○○（傷害部分未據告訴），乙○○則要求甲○○解決
    債務，而共同以強暴手段剝奪甲○○之行動自由，甲○○因
    恐續遭毆打及行動自由受到剝奪，遂同意而以電話通知豐群
    車行店長攜帶面額各新臺幣（下同）10萬元之支票2紙及現
    金10萬元，前往臺中縣大里市○○○路1246號益成中古車行
    ，交付予林文隆之妻阮夙薇，解決債務糾紛後，乙○○始約
    於同日20時許釋放甲○○，並由郭益源騎乘機車載甲○○返
    回豐群車行。嗣經警依線報查知丙○○等人涉違反槍砲彈藥
    刀械管制條例罪嫌，而於95年12月28日對丁○○等人進行監
    控，復於同日凌晨4時40分許跟監丁○○、丙○○所使用之
    宋桂香（即丙○○之母）所有之車牌號碼R9-3419小客車至
    臺中市○○路與樂業路口時，攔檢盤查丁○○所使用之上開
    車輛，丁○○等人見警攔查，竟拒不停車而逃逸，先至臺中
    市○○路與三民路口附近棄車，再乘坐計程車返回上址寰亞
    工廠，而為警於同日凌晨5時10分許，在寰亞工廠後門外查
    獲丁○○，並在其身上背包查獲其所有之附表一編號1及附
    表二之物，再至寰亞工廠辦公室內查獲丙○○，並在辦公室
    沙發旁地上查獲丁○○所有而為丙○○持有之附表一編號2
    之槍枝及其他物品；再經檢警循線發覺上情，而由檢察官主
    動指揮偵辦。
二、案經臺中市警察局第四分局報請臺灣臺中地方法院檢察署檢
    察官偵查後追加起訴。
    理    由
一、本案證據能力之說明
    按「被告以外之人於審判外之陳述，雖不符前4條（指刑事
    訴訟法第159條之1至第159條之4）之規定，而經當事人於審
    判程序同意作為證據，法院審酌該言詞陳述或書面陳述作成
    之情況，認為適當者，亦得為證據」，又「當事人、代理人
    或辯護人於法院調查證據時，知有第159條第1項不得為證據
    之情形，而未於言詞辯論終結前聲明異議，視為有前項之同
    意」，刑事訴訟法第159條之5第1項、第2項亦有明文。本件
    被告及其選任辯護人就檢察官提出之證據之證據能力，均未
    於言詞辯論終結前聲明異議（訴緝卷第22頁反面），自視為
    同意，合先敘明。
二、訊據被告乙○○對上揭剝奪行動自由部分供述反覆（訴緝卷
    第21、22頁），惟最後坦認此部分與其他同案被告有犯意聯
    絡（訴緝卷第22頁）；又其對上揭持有槍械犯行矢口否認，
    辯稱：我不知道他們有帶槍去。甲○○被帶回工廠之後，甲○○因為說話對我態度不尊重，被丙○○拿槍出來用槍柄打
    甲○○，那時候我才知道他們有帶槍云云，惟查：
（一）同案被告丁○○、丙○○持有槍械與不知持有槍械之同案
      被告郭益源如犯罪事實之剝奪行動自由犯行，業據：
    １同案被告丁○○、丙○○於警詢及本院供述在卷，同案被
      告丙○○並對押甲○○所用之槍枝，係本院當庭提示之附
      表一編號2之貝瑞塔手槍，即95年12月28日在寰亞塑膠工
      廠沙發旁查獲的那把槍等情於偵訊及本院供承不諱（偵44
      96卷第15頁、本院96年訴字第1803卷，下稱本院1803卷第
      132頁），復據證人丙○○於本院證稱：（辯護人問：丁○○開車到文心南路豐群汽車的現場，是何人下車？）我
      下車，郭益源也有下車，我叫他陪我進去等語（本院1803
      卷第125頁），並證稱：他們休息室的門是鋁門的，‥‥
      ，就是我帶甲○○出來的時候，郭益源是在休息室的鋁門
      門口那邊，然後我們兩個人就一前一後，把甲○○帶出來
      了等語（本院1803卷第145頁），且被告丙○○於偵訊亦
      供稱：郭益源到工廠後有先離開1個多小時，後來他有回
      來，事情處理的差不多了，他騎1臺重型機車將甲○○載
      回去等語（偵4496卷第15頁）在卷。
    ２且查，證人即被害人甲○○於警詢供述、於偵訊及本院具
      結證述綦詳，其於本院證稱：我原來人在車行後面的辦公
      室後面的休息室，有兩個人進來休息室，就強押我帶走。
      （檢察官問：兩個人進來之後，有無人拿槍出來？）就是
      作勢而已。就是有人問我說要不要走，如果不走的話就給
      我死。‥‥（檢察官問：這兩個人作勢要拿槍，那個動作
      如何？請當庭做出動作。）就是兩個人揹著包包，說如果
      我不走，就要拿槍，然後手扶在包包上面，我看包包很重
      的樣子，可能會有槍的樣子，我感覺有槍的形狀，但是沒
      有拿槍出來。（檢察官問：他們作勢要拿槍，並恐嚇你之
      後，他們如何動作？）就是兩個人前後挾著我，上了他們
      的車子。‥‥車上有1個開車的人，坐在駕駛座，我們3個
      人上車，我坐在後座靠右側，被上手銬，我的右手被銬在
      車子上方的把手。（檢察官問：另外2人呢？）就坐在我
      的旁邊。‥‥‥（檢察官問：剛剛丙○○承認‥‥有拿槍
      抵著你的腰部要你出去？）沒有拿槍出來，只是用包包頂
      著我，這是在休息室裡面的事情，要出來的時候，就沒有
      了。（檢察官問：走出來的時候，是兩個人挾著你出來？
      ）就是兩個人1個人走在我前面，1個人走在我後面，後面
      那個人靠我很緊，前面那個人就在我前面很近的地方。‥
      ‥（檢察官問：他們2人在休息室要你走的時候，你有無
      表示說不要的意思？）當時不想走，我說在這邊說就好了
      ，他們就說不要。（檢察官問：那個手銬是在何時出現的
      ？）上車的時候。‥‥（檢察官問：在寰亞工廠裡面有發
      生什麼事情？）押我的人就打我，然後用電擊棒打我，然
      後用腳踹我，綽號大砲的人說，林文隆的錢是跟他公家的
      ，就是要錢。‥‥（檢察官問：後來30萬元送到林文隆的
      車行去之後，你如何離開寰亞工廠？）其中1個人騎機車
      送我回店裡，那個人瘦瘦的。（檢察官問：載你回店裡的
      那個人，是否有在去押你的人當中？）有。‥‥（辯護人
      問：是否確定有人進去休息室的人身材如何？）一個微胖
      ，一個瘦瘦的等語（本院1803卷第136至142頁），並當庭
      指認：被告丙○○即走在我後面，用包包頂著我的人等語
      （本院1803卷第144頁），證述綦詳；且其於偵訊亦供稱
      ：有3個人開1部車到文心南路280號我的車行去押我，有2
      個人下車，他們1個人各揹1個袋子，這2個人都作勢亮槍
      ，但槍沒有掏出來，他們把我強押走，喝令我，用臺語說
      你要否跟我走？若不跟我走就讓你死，之後他們就把我帶
      走，上車後他們就把我上手銬。之後他們不讓我看，到最
      後我才知到了霧峰一家工廠，這3個人都進了工廠裡，工
      廠內有乙○○其他好幾人在場等我。‥‥（檢察官問：在
      工廠內何人動手毆打你或亮槍？）就押我那3個人其中2個
      年輕的，用徒手方式及拿電擊棒打我頭部，我不確定有無
      拿槍柄打我，我有看到電擊棒，乙○○沒有動手毆打我，
      乙○○有講說到7點之前沒叫人來給我交保，我就看不到
      明天的太陽等語（偵5004卷第19頁），並有同案被告丁○○所有供本件犯行所用之附表一編號2之改造手槍1枝扣案
      可稽，且該槍枝經送內政部警政署刑事警察局鑑定結果，
      確具殺傷力，亦有如附表一編號2所載之鑑定報告可稽（
      訴1803卷第253至262頁）。
    ３再參以證人甲○○於本院證述剝奪行動自由之經過，對與
      丙○○一同前往至休息室之人（應即為同案被告郭益源）
      係全程在場之情形，明確證述，已如前述，是同案被告郭
      益源既一同前往至豐群車行，復於同案被告丙○○強押甲○○隨同離開豐群車行時在場，仍與同案被告丙○○前後
      包挾甲○○至豐群車行外上車，且與遭上手銬之甲○○同
      車回寰亞工廠，事後並由郭益源騎機車將甲○○送回，是
      同案被告郭益源對剝奪甲○○之行動自由，確有與丁○○
      、丙○○有犯意聯絡及行為分擔亦明。
    是同案被告丁○○、丙○○確有持有上開槍械，且與同案被
    告郭益源共同為上揭剝奪行動自由犯行，合先敘明。
（二）再同案被告丁○○、丙○○及郭益源係受被告乙○○之指
      示持槍前往押甲○○等情，亦據：
    １被告乙○○對與同案被告丁○○、丙○○、郭益源就剝奪
      甲○○行動自由部分有犯意聯絡，於本院坦承不諱（訴緝
      卷第21、22頁），並據同案被告丙○○於偵訊亦供稱：（
      檢察官問：何人叫你們把他押到工廠？）乙○○等語（偵
      4496卷第15頁），其於警詢亦供稱：（警詢：當被害人甲○○被載往臺中縣霧峰鄉○○路545號寰亞工廠的途中，
      係何人撥打電話給乙○○（綽號：大砲）報告說：人我已
      經抓到等語？）是我等語（警卷第20頁），又於本院供稱
      ：乙○○就是要我們去帶甲○○出來而已。就是當天中午
      的時候，在寰亞那邊告訴我、丁○○，我們都有聽到，就
      是要我們去把甲○○帶出來，說要把甲○○帶回來寰亞，
      ‥‥。（法官問：去把甲○○帶出來，是什麼意思？乙○○指的是什麼？）就是說把人押回來等語（本院1803卷第
      54頁），並於本院證稱：乙○○就是要我們去找甲○○，
      把他帶回來寰亞工廠等語（訴緝卷第35頁）在卷；再依同
      案被告丁○○於偵訊供稱：丙○○及郭益源下車去押的，
      當時我在車上，上車後丙○○拿手銬把他銬起來，我們是
      開乙○○的BMW休旅車，在車上沒拿他（指甲○○）的手
      機，是到了丁臺路工廠辦公室，乙○○叫他把手機放在桌
      上，意思是不讓他聯絡。（檢察官問：何人向乙○○聯絡
      ，人已抓到？）丙○○等語（偵4496卷第11、12頁）在卷
      ，於本院亦供稱：那是乙○○叫我、丙○○去的，那是當
      天之前乙○○就已經跟我們說，大約是10月4日的前幾天
      ，乙○○有帶我、丙○○去文心南路那邊的豐群車行那邊
      ，要找甲○○，說要拿回投資的錢，甲○○不在，我們就
      走了。乙○○是案發當天大約中午，在寰亞工廠那邊，要
      我、丙○○下午的時候過去看看甲○○是不是有在車行，
      如果有在，就把甲○○找出來談這件事情。‥‥（法官問
      ：乙○○當時如何說？）就是要我們帶甲○○出來等語（
      本院1803卷第53、54頁），且同日庭訊「法官問：去把甲○○帶出來，是什麼意思？乙○○指的是什麼？」「被告
      丙○○答：就是說把人押回來。」「被告丁○○答：是的
      。」等語（本院1803卷第54頁）在卷，且被告丁○○、丙○○均於本院供稱：（法官問：是誰叫郭益源把甲○○載
      回去？）乙○○。（法官問：何人決定甲○○可以回去豐
      群？）乙○○等語在卷（本院1803卷第59頁）；及同案被
      告郭益源於偵訊亦供稱：（檢察官問：去年10月4日下午
      跟丁○○、丙○○帶了幾把槍去找甲○○？）一把槍是丙○○帶的，不知有幾發子彈，是乙○○叫我們去押甲○○
      ，地點是乙○○告訴我們的，他說車子買賣甲○○欠他30
      幾萬元。在工廠出發前，丙○○就帶了這把槍，‥‥。我
      們3個人由丁○○開車，我和丙○○下車，‥‥上車後丙○○跟他上手銬，從他袋子拿出手銬的等語（偵5004卷第
      23頁），復參諸告訴人甲○○於偵訊上開供稱：到最後我
      才知到了霧峰一家工廠，這3個人都進了工廠裡，工廠內
      有乙○○其他好幾人在場等我。‥‥（檢察官問：在工廠
      內何人動手毆打你或亮槍？）就押我那3個人其中2個年輕
      的，用徒手方式及拿電擊棒打我頭部，我不確定有無拿槍
      柄打我，我有看到電擊棒，乙○○沒有動手毆打我，乙○○有講說到7點之前沒叫人來給我交保，我就看不到明天
      的太陽等語（偵5004卷第19頁），足認被告乙○○係剝奪
      甲○○行動自由之主謀，其當時指示同案被告丁○○、丙○○等人將甲○○帶回，真意即係將甲○○押回，且當日
      甲○○之行動何時得獲自由係由被告乙○○決定，同案被
      告丁○○、丙○○、郭益源均係受被告乙○○指揮而行動
      ，均足佐證被告乙○○就剝奪甲○○行動自由部分與同案
      被告丁○○、丙○○、郭益源有犯意聯絡已明。
    ２再依同案被告丙○○於本院證稱：（法官問：你帶槍去，
      乙○○是否知道？）乙○○知道。‥‥（法官問：為何知
      道？）乙○○當天在寰亞塑膠工廠，大約12點多的時候有
      看到，因為我當時在把玩，‥‥（法官問：你收在包包裡
      面，乙○○有看到？）是的，因為我收到包包裡面去，乙○○有看到，然後我要出發的時候，有拿包包，所以乙○○應該知道我有帶這把槍去等語（本院1803卷第54、56頁
      ）在卷；證人丙○○於本院復證稱：（受命法官問：去押
      甲○○之前，就知道甲○○沒有意願去乙○○那邊？）不
      確定。去的時候，跟他講，他好像不太願意去，所以就用
      押的。‥‥（受命法官問：如果人家不願意去，是否就是
      用槍押？）是的。（受命法官問：乙○○是否也知道你要
      帶槍去？）知道。‥‥（受命法官問：原本要帶槍去押甲○○，是不是乙○○、丁○○都知道？）乙○○是這樣跟
      我說，但是我不知道丁○○是否知道。‥‥（審判長問：
      乙○○一開始就知道你要拿槍去押甲○○？）就是如果他
      不走的話，就是這樣等語（本院1803卷第130、131、134
      頁），且於本院再證稱：我當時（指本院1803卷第56頁筆
      錄）說的屬實。（受命法官問：95年10月4日乙○○知道
      你有帶一把仿貝瑞塔的手槍出去，因為他在出發之前，有
      看到你把玩手槍，然後有看到你收到包包裡面去，後來乙○○有看到你帶那個包包出去？）是的。‥‥（受命法官
      問：乙○○是否知道你帶了一把槍出去找甲○○？）知道
      ，就是因為剛剛說的那樣。‥‥（受命法官問：提示本院
      96年度第1803號第134頁，審判長問你說乙○○開始就知
      道你要帶槍去押甲○○，你說就是如果他不走的話，就是
      這樣，所述是否實在？提示並告以要旨）實在等語（訴緝
      卷第37頁反面、39頁反面），依證人丙○○上開供述內容
      ，足認被告乙○○當時指示同案被告丙○○將甲○○帶回
      ，其真意即係將甲○○押回，至具體細節全權概括由同案
      被告丙○○、丁○○自行處理；從而，被告乙○○於同案
      被告丙○○出發前，目睹丙○○有將附表一編號2之槍枝
      放入包包內，其後又帶放置該槍枝之包包出發押甲○○，
      顯見被告乙○○已知同案被告丙○○有帶附表一編號2
      之槍枝出發押甲○○，復全權授權負責行動之同案被告丙○○、丁○○等人自行決定押回甲○○之具體細節，再參
      以同案被告丁○○、丙○○與被告乙○○相處非僅數日，
      被告乙○○係指揮同案被告丁○○、丙○○行動之人，被
      告乙○○於95年10月4日之前，已看過丙○○把玩該附表
      一編號2之槍枝大約有2、3次等情，亦據證人丙○○於本
      院證述在卷（訴緝卷第38頁），是被告乙○○於當日之前
      ，即已知悉同案被告丙○○持有附表一編號2之槍枝，則
      同案被告丙○○既在當日出發押甲○○之前，復在被告乙○○前把玩槍枝，被告乙○○豈可能對受其指揮行動之小
      弟丙○○所持有之槍枝係具殺傷力之槍枝，均無知悉及預
      見？又倘非被告乙○○有與同案被告丙○○有持搶押人之
      犯意聯絡，衡情同案被告丙○○亦無持槍押人之必要，顯
      見被告乙○○對同案被告丙○○當日持附表一編號2之槍
      枝前往押甲○○時，該槍枝應係有殺傷力之槍枝，應有所
      預見，且對同案被告丙○○當日持具有殺傷力之槍枝前往
      押甲○○，以剝奪甲○○之行動自由之事，亦不違背其本
      意，而與同案被告丙○○、丁○○就持有具有殺傷力之附
      表一編號2之槍枝犯行，有犯意聯絡亦明。
（三）雖被告乙○○辯稱：我沒有交代他們這樣強押，我只是說
      如果甲○○不解決的話，就把他帶回來云云，復辯稱：不
      知他們有帶槍云云。惟查，同案被告丙○○、丁○○係受
      被告乙○○之指示前往押甲○○等情，亦據被告丁○○、
      丙○○於本院陳明在卷（本院1803卷第54頁），復據同案
      被告郭益源於偵訊亦陳明上情，均如上述；再參以本件同
      案被告丁○○、丙○○、郭益源等人至豐群車行押甲○○
      之時間地點，係日間下午16時許，豐群車行復係公開營業
      場所，倘甲○○有意願與乙○○談判，由乙○○自行以電
      話約出甲○○，由甲○○自行坐車前往寰亞工廠即可，乙○○何須要求指派丁○○、丙○○、郭益源等人「將甲○○帶回」？又丁○○、丙○○及郭益源又何須一同前往豐
      群車行？而甲○○既無意願，倘其表明拒絕，丙○○、郭
      益源在甲○○經營及有同事聚集之工作所在地點，如非以
      強暴方式，又無持槍，如何能強押甲○○隨行？再被告乙○○既於出發前，已有目睹丙○○把玩附表一編號2之槍
      枝，並攜帶該槍枝出發前往押人，其就持有附表一編號2
      之槍枝，應與同案被告丙○○有犯意聯絡亦明，是被告乙○○猶數度辯稱：沒有交待他們強押云云，並否認知悉丙○○等人有攜帶槍枝云云，顯均非可採。
    綜上所述，本件事證明確，被告上揭犯行，均堪認定。
三、核被告乙○○所為，係犯槍砲彈藥刀械管制條例第8條第4項
    未經許可持有可發射子彈具有殺傷力之改造手槍罪、刑法第
    302 條第1項之以強暴方法剝奪他人行動自由罪。被告乙○○與同案被告丁○○、丙○○就上開持有槍械犯行，被告乙○○與同案被告丁○○、丙○○、郭益源就上開剝奪行動自
    由犯行，均有犯意聯絡及行為分擔，均為共同正犯。再被告
    乙○○上開犯行，犯意各別，行為互殊，應予分論併罰。爰
    審酌被告與同案被告丁○○、丙○○、郭益源就持槍押人犯
    行有犯意聯絡，被告乙○○係本件犯行主謀，再本件所持有
    之槍枝數量為1枝，再渠等係於光天化日下至被害人營業場
    所，公然持槍為剝奪行動自由，該剝奪甲○○行動自由之時
    間為數小時，對被害人甲○○所致之危害，及其犯後態度等
    一切情狀，各量處如主文所示之刑，併就罰金刑部分，諭知
    罰金易服勞役之折算標準。再中華民國96年罪犯減刑條例業
    於96年7月4日公布，並自96年7月16日施行，該條例第2條第
    1項第3款規定：「犯罪在中華民國96年4月24日以前者，除
    本條例另有規定外，依下列規定減刑：三、有期徒刑、拘役
    或罰金，減其刑期或金額二分之一」等語，查本件被告乙○○所犯上揭剝奪行動自由罪之犯罪時間，係在96年4月24日
    以前，且此部分宣告刑為有期徒刑1年6 月以下，非屬上揭
    減刑條例第3條規定不予減刑之情形，故依上開規定，本院
    應減其有期徒刑2分之1，再與持有槍械犯行部分，定其應執
    行之刑及罰金易服勞役之折算標準。至被告乙○○所犯持有
    槍械犯行部分，因宣告刑逾1年6月，復屬上揭減刑條例第3
    條規定不予減刑之情形，是自不得予以減刑，併此敘明。
三、扣案附表一編號2之改造槍枝，係被告乙○○犯持有槍枝、
    剝奪人之行動自由犯行所持有之槍枝，復係違禁物，爰依法
    宣告沒收。至公訴人雖認扣案如附表二編號1之手銬，係供
    同案被告郭益源、丁○○、丙○○為本件犯行所用之物云云
    ，惟經遍查全卷，並無證據足資佐證該手銬，即是同案被告
    郭益源、丁○○、丙○○為本件犯行所用之手銬，再參以手
    銬並非貴重之物，本件同案被告郭益源等人所用以剝奪甲○○行動自由之手銬，當日隨甲○○至寰亞工廠後，其後於事
    發後近3個月之95年12月28日，是否適為同案被告丁○○之
    隨身行李所查獲之手銬，亦有可疑，既無證據足資證明二者
    係屬同一，該當日剝奪甲○○行動自由所用之手銬，顯已滅
    失，自不予宣告沒收，併此敘明。
據上論斷，依刑事訴訟法第265條第1項、第299條第1項前段，槍
砲彈藥刀械管制條例第8條第4項，刑法第11條前段、第28條、第
302條第1項、第51條第5款、第42條第3項、第38條第1項第1款，
中華民國96年罪犯減刑條例第2條第1項第3款、第3條、第7條、
第11條，刑法施行法第1條之1，判決如主文。
中    華    民    國    97    年    6     月    17    日
                       臺灣臺中地方法院刑事第十庭
                           審判長法  官  賴妙雲
                                 法  官  江奇峰
                                 法  官  黃家慧
 附表一：
 ┌──┬──────┬──┬──────────┬───┐
 │編號│名        稱│數量│鑑  定  結    果    │持有人│
 ├──┼──────┼──┼──────────┼───┤
 │ １ │改造貝瑞塔92│1枝 │內政部警政署刑事警察│丁○○│
 │    │手槍（槍枝管│    │局96年1月29日刑鑑字 │      │
 │    │制編號：1102│    │第0000000000號槍彈鑑│      │
 │    │025654）    │    │定結果：認係由仿    │      │
 │    │            │    │BERETTA廠92FS型半自 │      │
 │    │            │    │動手槍製造之槍枝，換│      │
 │    │            │    │裝土造金屬槍管而成之│      │
 │    │            │    │改造手槍，機械性能良│      │
 │    │            │    │好，可供擊發適用之子│      │
 │    │            │    │彈，認具殺傷力。    │      │
 ├──┼──────┼──┼──────────┼───┤
 │ ２ │改造貝瑞塔手│1枝 │內政部警政署刑事警察│丙○○│
 │    │槍（槍枝管制│    │局96年1月29日刑鑑字 │      │
 │    │編號：110202│    │第0000000000號槍彈鑑│      │
 │    │5657）      │    │定書鑑定結果：認係由│      │
 │    │            │    │仿BERETTA廠92FS型半 │      │
 │    │            │    │目動手槍製造之槍枝，│      │
 │    │            │    │換裝土造金屬槍管而成│      │
 │    │            │    │之改造手槍，機械性能│      │
 │    │            │    │良好，可供擊發適用之│      │
 │    │            │    │子彈，認具殺傷力。  │      │
 └──┴──────┴──┴──────────┴───┘
附表二
 ┌──┬────────────┬─────┬────┐
 │編號│  名                稱  │數量／單位│ 持有人 │
 ├──┼────────────┼─────┼────┤
 │ １ │  手                銬  │   1／副  │ 丁○○ │
 ├──┼────────────┼─────┼────┤
 │ ２ │  束                帶  │   8／條  │ 丁○○ │
 ├──┼────────────┼─────┼────┤
 │ ３ │  假                髮  │   1／頂  │ 丁○○ │
 ├──┼────────────┼─────┼────┤
 │ ４ │  手    銬    鑰    匙  │   1／支  │ 丁○○ │
 ├──┼────────────┼─────┼────┤
 │ ５ │  變 造 曾 守 裕 普 通  │   1／張  │ 丁○○ │
 │    │  小 型 車 駕 駛 執 照  │          │        │
 │    │（駕照號碼：Ｚ000000000）│          │        │
 └──┴────────────┴─────┴────┘
上正本證明與原本無異。
如不服本判決，應於送達後十日內向本院提出上訴狀（須附繕本
），上訴於臺灣高等法院臺中分院。
上訴書如未敘述理由，應於上訴期間屆滿後20日內補提理由書於
本院。
                                 書記官  陳靖騰
中    華    民    國    97    年    6     月    17    日
附錄法條：
槍砲彈藥刀械管制條例第8條
未經許可，製造、販賣或運輸鋼筆槍、瓦斯槍、麻醉槍、獵槍、
空氣槍或第4條第1項第1款所定其他可發射金屬或子彈具有殺傷
力之各式槍砲者，處無期徒刑或5年以上有期徒刑，併科新臺幣1
千萬元以下罰金。
未經許可，轉讓、出租或出借前項所列槍枝者，處5年以上有期
徒刑，併科新臺幣1千萬元以下罰金。
意圖供自己或他人犯罪之用，而犯前二項之罪者，處無期徒刑或
7年以上有期徒刑，併科新臺幣1千萬元以下罰金。
未經許可，持有、寄藏或意圖販賣而陳列第1項所列槍枝者，處3
年以上10年以下有期徒刑，併科新臺幣700萬元以下罰金。
第1項至第3項之未遂犯罰之。
刑法第302條第1項


司法院資訊處製作；財團法人民間司法改革基金會備份。
